【裁判字號】    89,易,3140
【裁判日期】    890103
【裁判案由】    竊盜
【裁判全文】
臺灣高雄地方法院刑事判決                       八十九年度易字第三一四○號
    公  訴  人  臺灣高雄地方法院檢察署檢察官
    被      告  甲○○
    選任辯護人  林敏澤
                姜宜君
                陳  新律師
右列被告因竊盜案件，經檢察官提起公訴（八十九年度偵字第一二六○七號），本院
判決如左：
    主  文
甲○○竊盜，處罰金肆仟伍佰元，如易服勞役，以參佰元折算壹日。
    事  實
一、甲○○意圖為自己不法之所有，於民國八十九年六月二日二十時十分許，在高雄
    縣鳳山市○○○路二二八號乙○○所經營之服飾店內，先購買一件價值新臺幣（
    下同）五十元之衣服，而持五百元鈔交付予乙○○結帳，甲○○一面於等待找錢
    時，復利用尋覓其他衣服之機會，避開乙○○視線後，竊取共值二百元之衣服三
    件，得手後藏置於披在手上之外套內，經尾隨於後之乙○○察覺有異，經要求甲
    ○○取出衣服後始報警究辦。
二、案經高雄縣警察局鳳山分局報請臺灣高雄地方法院檢察署檢察官偵查起訴。
    理  由
一、訊據被告甲○○固坦承確有於上開時地向被害人乙○○購買一件衣服，並交付五
    百元鈔找零，嗣為被害人發現尚有三件衣服並未結帳之事實不諱，惟矢口否認有
    任何竊盜犯行，辯稱：伊係因當時天氣熱，所以將外套脫下披掛在手上，後來伊
    就要將衣服拿進去裡面交由被害人結帳，伊並無竊盜犯行云云。惟查：右揭事實
    ，業據證人乙○○於警、偵訊及本院審理中證陳：被告順著服飾櫃走出去，喃喃
    自語說之前有看到一件衣服不知道放那裡，伊就要上前協助，但被告離伊有三公
    尺，並未看見伊，只見被告隨手將衣服扯下，藏在披在手腕上之夾克口袋內，伊
    發現後叫被告拿出來，才知道一共有三件，被告當時並未表示要連同之前包好那
    件一起結帳，且當時被告有要求伊原諒等語，以被害人與被告間，並不相識，且
    無素怨，實無設詞攀誣之理；再參諸被告於警訊時所陳：伊總共偷三件衣服，被
    老闆乙○○發現等詞，苟被告於結帳時，另萌欲再購買三件衣服之意，且其所欲
    購之衣服價值並未逾其所交付之五百元鈔額度，則大可理直氣壯的將此三件衣服
    一同交付被害人結帳，又何須於警訊時故為對己不利事實之陳述，可見其情虛。
    又如被告若係欲購買此三件衣服，衡情論理本應將之置於手上或其他明顯處，以
    對外表徵其欲挑選結帳之意，焉有將之以他物覆蓋藏放之理，且以被告及被害人
    之齡，當知此購物普遍之慣例甚詳，焉有能藉此藏放之積極事實，用以虛構誣指
    他人或自承犯罪之理，足證被害人乙○○之證述，堪予信採。雖被告於本院審理
    中一再指陳製作警訊筆錄，伊頭腦不清楚所以不知為何如此說云云，且核與被告
    之前配偶余銘三到庭證述上開事實，惟就證人與被告之關係觀之，是否能中肯陳
    述見聞事實，且無偏頗之處，已非無疑，再者被告頭腦不清楚，亦未必可導出此
    原因會產生被告所為之陳述，係不利於己事實之結果，佐以被告自陳：警員有念
    筆錄給伊聽過等語，核與證人即處理員警阮財瑛於本院審理中到庭結證稱：本件
    訊問之過程平和，伊並未叫被告承認，被告當時並未表示身體不適，被告是在自
    由意識下之回答，筆錄敘明衣服置放處所，均是根據被告所述而載等語，足見被
    告上開辯詞及證人余銘三之證述，均未足為被告有利事實之認定，此外復有卷附
    之贓物認領保管收據一紙可憑佐憑，故本件事證明確，被告犯行堪予認定。另被
    告聲請再度傳訊證人乙○○，惟其所欲待證之事項無非係被害人於發現被告犯罪
    後所為之處置，核與前開本院所認定之被告竊盜犯行無涉，且被害人已於警偵訊
    及本院審理中證述三次，至為詳明，故本院認其已無再度傳訊之必要，併予敘明
    。
二、核被告所為，係犯刑法第三百二十條第一項之竊盜罪，爰審酌被告於犯罪後不肯
    坦認犯行，甚或不惜指摘他人誣指其犯罪，可見其於犯罪後態度非佳，惟念其並
    無前科，此有臺灣高等法院被告全國前案紀錄表足按，品行尚佳，所竊衣服價值
    非鉅等一切情狀，量處如主文所示之刑，併諭知易服勞役之折算標準，藉資懲儆
    。
據上論斷，應依刑事訴訟法第二百九十九條第一項前段、刑法第三百二十條第一項、
第四十二條第二項，罰金罰鍰提高標準條例第一條前段、第二條，判決如主文。
中      華      民        國      八十九      年    一    月     三     日
                                  臺灣高雄地方法院刑事第二庭
                                        法  官    李代昌
右正本證明與原本無異。
如不服本判決，應於判決送達後十日內，向本院提出上訴狀。
                                        書記官    吳韻芳
中      華     民        國      八十九      年    一    月     三     日
附錄本判決論罪科刑適用法條
刑法第三百二十條
意圖為自己或第三人不法之所有，而竊取他人之動產者，為竊盜罪，處五年以下有期
徒刑、拘役或五百元以下罰金。
意圖為自己或第三人不法利益，而竊佔他人之不動產者，依前項之規定處斷。
前二項之未遂犯罰之。


司法院資訊處製作；財團法人民間司法改革基金會備份。
